臺灣苗栗地方法院刑事判決
111年度交易字第28號
公  訴  人  臺灣苗栗地方檢察署檢察官
被      告  陳忠和


指定辯護人  本院公設辯護人蔡文亮
上列被告因公共危險案件，經檢察官提起公訴（110年度偵字第8
418號），被告於本院準備程序進行中就被訴事實為有罪之陳述
，經本院告知簡式審判程序之旨，並聽取當事人、辯護人之意見
後，裁定進行簡式審判程序，判決如下：
    主    文
陳忠和駕駛動力交通工具而吐氣所含酒精濃度達每公升零點二五
毫克以上，累犯，處有期徒刑柒月。
    犯罪事實
一、陳忠和於民國110年12月3日下午8時許起至10時30分許止，
    在苗栗縣○○市○○路000號住處飲用啤酒後，竟於翌（4）日上
    午7時30分許，吐氣所含酒精濃度達每公升0.25毫克以上，
    騎乘車牌號碼000-000號普通重型機車自上址住處上路，返
    回後再接續於同（4）日上午9時許，騎乘上開機車自上址住
    處上路。嗣於同日中午12時25分許，行至上址住處前，因不
    依規定駛入來車道為警攔查發現身有酒味，並於同日中午12
    時34分許，對其為吐氣所含酒精濃度測試，測得其吐氣所含
    酒精濃度達每公升0.86毫克，而查獲上情。
二、案經苗栗縣警察局頭份分局報告臺灣苗栗地方檢察署檢察官
    偵查起訴。
    理    由
一、認定犯罪事實所憑證據及其理由
　　訊據被告陳忠和對上開犯罪事實於警詢、偵訊及審理中均坦
    承不諱（見臺灣苗栗地方檢察署110年度偵字第8418號卷，
    下稱偵卷，第22頁至第25頁、第53頁至第54頁；本院卷第27
    頁、第32頁、第34頁），並有苗栗縣警察局頭份分局尖山派
    出所當事人酒精測定紀錄表、財團法人台灣商品檢測驗證中
    心呼氣酒精測試器檢定合格證書、苗栗縣警察局舉發違反道
    路交通管理事件通知單、車輛詳細資料報表在卷可稽（見偵
    卷第28頁至第31頁、第34頁），足認被告之自白確與事實相
    符，堪可採信。本案事證明確，被告犯行洵堪認定，應予依
    法論科。
二、論罪科刑
　㈠行為後法律有變更者，適用行為時之法律；但行為後之法律
    有利於行為人者，適用最有利於行為人之法律，刑法第2條
    第1項定有明文。查被告行為後，刑法第185之3條業於111年
    1月28日修正公布，於同年月30日生效施行。修正後第1項規
    定提高刑度至「3年以下有期徒刑，得併科新臺幣（下同）4
    0萬元以下罰金」。經比較新、舊法律，修正後規定無較有
    利於被告之情形，依刑法第2條第1項前段規定，應適用被告
    行為時即修正前之規定
　㈡核被告所為，係犯刑法第185條之3第1項第1款之駕駛動力交
    通工具而吐氣所含酒精濃度達每公升0.25毫克以上罪。被告
    飲酒後於密切接近之時間，先後騎乘機車上路之行為，行為
    態樣類似，侵害同一法益，主觀上應係基於同一犯意，各行
    為獨立性極為薄弱，依一般社會健全觀念，難以強行分開，
    應視為數個舉動之接續施行，論以接續犯之單純一罪。
　㈢被告前因酒後駕車公共危險案件，經本院以108年度交易字第
    301號判決判處有期徒刑6月確定，於109年1月20日易科罰金
    執行完畢乙節，有臺灣高等法院被告前案紀錄表在卷可稽，
    其於受徒刑執行完畢後5年以內故意再犯本案有期徒刑以上
    之罪，為累犯。本院依司法院釋字第775號解釋意旨，審酌
    被告前因犯罪而經徒刑執行完畢後，理應產生警惕作用，能
    因此自我控管，不再觸犯有期徒刑以上之罪，卻故意再犯與
    前罪罪質類似之本案之罪，足見被告有其特別惡性，且前罪
    之徒刑執行無成效，對於刑罰之反應力顯然薄弱等一切情節
    ，認有必要應依刑法第47條第1項規定加重其刑。
　㈣爰以行為人之責任為基礎，審酌被告飲酒後率爾騎乘普通重
    型機車上路，且吐氣所含酒精濃度高達每公升0.86毫克，超
    過法定標準甚高，足認其嚴重漠視自身及他人之交通安全，
    對用路大眾之生命、身體及財產造成危險甚鉅，所為實屬可
    議，併考量其前有5次酒後駕車觸犯公共危險罪之前科紀錄
    （構成累犯部分不予重複評價），前2案刑度已達有期徒刑6
    月（本院108年度交易字第301號、110年度交易字第208號）
    ，顯見其對先前得易科罰金之刑事處遇反應薄弱，一再嚴重
    漠視法令禁制，未能確實反思悔悟，不宜寬貸，兼衡幸未肇
    事致生實害，及坦承犯行之態度，與自述高中畢業之智識程
    度、在紙廠任職、月薪約2萬多元、尚有子女需照顧扶養之
    生活狀況等一切情狀（見本院卷第34頁），量處如主文所示
    之刑，以示懲儆。
據上論斷，應依刑事訴訟法第273條之1第1項、第299條第1項前
段，刑法第2條第1項前段、（修正前）第185條之3第1項第1款、
第47條第1項，刑法施行法第1條之1第1項，判決如主文。
本案經檢察官楊景琇提起公訴，檢察官蕭慶賢到庭執行職務。
中　　華　　民　　國　　111 　年　　3 　　月　　29　　日
                  刑事第二庭    法  官  魏正杰
以上正本證明與原本無異。　　　　　　　　　　　　　　　　如不服本判決應於收受判決後20日內向本院提出上訴書狀，並應敘述具體理由。其未敘述上訴理由者，應於上訴期間屆滿後20日內向本院補提理由書(均須按他造當事人之人數附繕本)「切勿逕送上級法院」。告訴人或被害人如對本判決不服者，應具備理由請求檢察官上訴，其上訴期間之計算係以檢察官收受判決正本之日期為準。　　　　　　　　　　　　　　　　　　　　　　　　　　　　　　　　　　　     　書記官  巫  穎
中　　華　　民　　國　　111 　年　　3 　　月　　29　　日

附錄論罪科刑法條：
修正前中華民國刑法第185條之3
駕駛動力交通工具而有下列情形之一者，處2年以下有期徒刑，
得併科20萬元以下罰金：
一、吐氣所含酒精濃度達每公升0.25毫克或血液中酒精濃度達百
    分之零點零五以上。
二、有前款以外之其他情事足認服用酒類或其他相類之物，致不
    能安全駕駛。
三、服用毒品、麻醉藥品或其他相類之物，致不能安全駕駛。
因而致人於死者，處3年以上10年以下有期徒刑；致重傷者，處1
年以上7年以下有期徒刑。
曾犯本條或陸海空軍刑法第54條之罪，經有罪判決確定或經緩起
訴處分確定，於5年內再犯第1項之罪因而致人於死者，處無期徒
刑或5年以上有期徒刑；致重傷者，處3年以上10年以下有期徒刑
。